臺灣高等法院刑事裁定　　　　　　　　 100年度抗字第1003號
抗　告　人
即　被　告　林瑞賓
選任辯護人　楊敏宏律師
上列抗告人因聲請具保停止羈押案件，不服臺灣基隆地方法院中
華民國100年8月11日所為裁定（100年度聲字第841號），提起抗
告，本院裁定如下：
    主  文
抗告駁回。
    理  由
一、原裁定意旨略以：本件被告林瑞賓因違反槍砲彈藥刀械管制
    條例等案件，經臺灣基隆地方法院檢察署檢察官以100年度
    偵字第2482號提起公訴，被告經本院訊問後坦承犯行，復有
    扣案槍彈可佐，足認被告涉犯槍砲彈藥刀械管制條例第8條
    第4項、第12條第4項及刑法傷害罪等罪，犯罪嫌疑重大，又
    被告於警詢及偵查中坦承居無定所，且依證人林盈儒所述，
    被告時常變更居住地點，而被告於本案發生後，得知警方前
    往工作地點尋找被告時，即前往嘉義躲藏，有事實足認有逃
    亡之虞，非予羈押，顯難進行審判，有羈押之必要，依刑事
    訴訟法第101條第1項第1款，於民國100年7月21日裁定執行
    羈押在案。而上開羈押原因及必要性目前均仍存在，不能因
    具保而使之消滅。聲請人雖稱被告患有背疾需治療等情，然
    未檢附相關證明文件，無從認定被告確罹有需急迫治療之疾
    病，聲請人以此聲請具保停止羈押，即難認有據。此外，復
    無刑事訴訟法第114條各款所列之情形，故聲請人聲請具保
    停止羈押，為無理由，應予駁回等語。
二、抗告意旨略以：伊於原審訊問時均已坦承犯行，並透過前妻
    康麗敏與告訴人林長福達成和解，告訴人業已撤銷告訴，倘
    以具保方式代替羈押，伊之前妻及女兒將監督伊到庭接受審
    理，絕無逃亡之虞。伊已坦承全部犯罪事實，並深切悔悟，
    伊願接受限制住居及限制出境之裁定，且會如期到案執行，
    ，伊實不具羈押之法定事由及必要性，縱有羈押之法定原因
    ，亦不具備必要性，爰提起抗告，請求撤銷原裁定云云。
三、法院為羈押之裁定時，其本質上係使刑事訴訟程序得以順利
    進行，或為保全證據或為擔保嗣後刑之執行，而對被告所實
    施剝奪其人身自由之強制處分，法院僅須依刑事訴訟法第
    101條第1項之規定，並審查被告犯罪嫌疑是否重大、有無賴
    此保全偵審或執行之必要。而關於羈押原因、必要性之判斷
    ，法院就具體個案，依職權衡酌是否有非予羈押顯難保全證
    據或難以遂行訴訟程序者為依據，在不違背通常生活經驗之
    定則或論理法則時，依法自有審酌認定之職權。次按關於羈
    押與否之審查，其目的僅在判斷有無實施羈押強制處分之必
    要，並非認定被告有無犯罪之實體審判程序，故關於羈押之
    要件，無須經嚴格證明，以經釋明得以自由證明為已足；至
    於被告是否成立犯罪，乃本案實體上應予判斷之問題。
四、經查：本件抗告人即被告林瑞賓因涉犯槍砲彈藥刀械管制條
    例第8條第4項、第12條第4項及刑法第277條第1項傷害罪等
    罪，經原審法院以抗告人犯罪嫌疑確屬重大，並有逃亡之虞
    ，非予羈押顯難進行追訴審判，而於100年7月21日裁定准予
    羈押在案。且經核閱本案偵查及原審卷證，抗告人所犯槍砲
    彈藥刀械管制條例第8條第4項未經許可持有手槍罪，得判處
    3年以上10年以下有期徒刑，自有相當理由認其因將被判處
    重刑而有畏罪潛逃之可能。而抗告人因認遭他人詐賭，即持
    槍射傷無辜之人，並隨即逃離現場，且離開住居地宜蘭縣頭
    城鎮，躲藏至嘉義縣新港鄉，經2月餘始遭警方查獲，抗告
    人確有逃亡之事實，非予羈押顯難進行追訴審判，綜核抗告
    人於警、偵訊之供述內容、其他證人之證詞、扣案證物等，
    原審認定抗告人有逃亡之虞，羈押之原因尚未消滅，且不能
    以具保、限制住居或其他強制處分代之，有羈押之必要，而
    裁定駁回抗告人請求具保停止羈押及撤銷羈押之聲請，於法
    並無不合。又被告有無逃亡之虞暨有無羈押之必要性，得否
    具保、責付、限制住居而停止羈押，均屬事實審法院得自由
    裁量、判斷之職權，苟其此項裁量、判斷並不悖乎通常一般
    人日常生活經驗之定則或論理法則，又於裁定書內論述其何
    以作此判斷之理由者，即不得任意指為違法而據為抗告之適
    法理由。抗告意旨雖稱伊之前妻及女兒將監督伊到庭接受審
    理，絕無逃亡之虞，並願接受限制住居及限制出境之裁定，
    請求具保停止羈押云云，惟查：抗告人於犯案後既有逃亡之
    情事，原裁定以抗告人之羈押原因仍然存在，並未消滅，且
    有事實足認有逃亡之虞，非予羈押不足以確保審判或刑之執
    行，仍有繼續羈押之必要，而駁回其具保停止羈押之聲請，
    於法尚無違誤。本件抗告人猶執前詞指摘原裁定不當，為無
    理由，應予駁回。
據上論斷，應依刑事訴訟法第412條，裁定如主文。
中    華    民    國   100    年    9     月    7    日
                  刑事第四庭審判長法  官  陳筱珮
                                  法  官  邱滋杉
                                  法  官  孫惠琳
以上正本證明與原本無異。
不得再抗告。
                                  書記官  潘文賢
中    華    民    國   100    年    9     月    7     日